ACORDAO-COMPLETO-2345756

ACÓRDÃO DE RELAÇÃO

ACÓRDÃO DE RELAÇÃO 992/2019 ATA 5/2019 - SEGUNDA CÂMARA

Acórdão 992/2019-TCU-Segunda Câmara
VISTOS, relacionados e discutidos estes autos de Monitoramento do Acórdão 6804/2012-TCU-Primeira Câmara, proferido na Sessão de 8/11/2012, de relatoria do e. Ministro José Múcio Monteiro (peça 7) , que considerou ilegal o ato de concessão de pensão civil ao interessado acima indicado, ante a impossibilidade jurídica de se conceder pensão a pessoa designada, haja vista que esse instituto encontrava-se revogado pela Lei 9.717/1998, cuja vigência culminou na alteração das regras referentes à pensão civil estatutária, com a total supressão da possibilidade de deferimento do benefício pensional a essa categoria de beneficiário, conforme entendimento firmado no Acórdão 2515/2011-TCU-Plenário. Além de determinar a identificação e a promoção de audiência dos responsáveis pela demora no envio do referido ato de pensão civil ao Controle Interno.
Considerando que com base nas informações prestadas pelo gestor considera-se que as determinações constantes do Acórdão 6804/2012-TCU-Primeira Câmara não puderam ser cumpridas na íntegra pela Superintendência Federal de Agricultura, Pecuária e Abastecimento no Estado do Ceará, ante decisão judicial que garante o pagamento do benefício de pensão a Francisco Cabral Correia, tornando-se necessário o envio ao Departamento de Assuntos Extrajudiciais da AGU e à Conjur/TCU das informações necessárias ao acompanhamento dessa ação. 
Considerando que a U.T. propõe que as justificativas de Cezar Wilson Martins da Rocha, ex-Superintendente Federal de Agricultura, Pecuária e Abastecimento no Estado do Ceará, sejam acolhidas pelo Tribunal.
Considerando que no cruzamento dos sistemas Sisac e Siape notou-se o falecimento dos interessados.
Considerando o parecer do Ministério Público junto a este Tribunal.
ACORDAM os Ministros do Tribunal de Contas da União, diante das razões expostas pelo Relator, e com fulcro no artigo 71, inciso III, da Constituição Federal de 1.988; c/c nos arts. 1º, inciso V, e 39, inciso II, ambos da Lei 8.443, de 16 de julho de 1992, c/c os  1º,  inciso VIII; 17, inciso III; 143, inciso II e 259, inciso II, do Regimento Interno/TCU, em:
a) Acolher, nos termos do art. 250, §1º do Regimento Interno do TCU, as razões de justificativa de Cezar Wilson Martins da Rocha (CPF XXX.318.143-XX) , ex-Superintendente Federal de Agricultura, Pecuária e Abastecimento no Estado do Ceará;
b) Determinar à Secretaria de Fiscalização de Pessoal para que, nos termos da Questão de Ordem aprovada pelo Plenário do TCU em 8/6/2011, encaminhe ao Departamento de Assuntos Extrajudiciais da AGU, as informações necessárias ao acompanhamento da Ação Ordinária 0802150-35.2013.4.05.8100, em trâmite na Justiça Federal do Ceará, em favor de Francisco Cabral Correia (CPF XXX.321.143-XX) , bem como dê ciência à Conjur/TCU; e
c) Arquivar os autos, nos termos do artigo 169, inciso V, do Regimento Interno/TCU.
1. Processo TC-Processo 041.792/2012-2 (PENSÃO CIVIL) 
1.1. Responsável: Cezar Wilson Martins da Rocha (XXX.318.143-XX) 
1.2. Interessado: Francisco Cabral Correia (XXX.321.143-XX) 
1.3. Órgão/Entidade: Superintendência Federal de Agricultura, Pecuária e Abastecimento No Estado do Ceará
1.4. Relator: Ministro Raimundo Carreiro
1.5. Representante do Ministério Público: Procuradora-Geral Cristina Machado da Costa e Silva
1.6. Unidade Técnica: Secretaria de Fiscalização de Pessoal (SEFIP) .
1.7. Representação legal: Fabiana de Castro Souza (26.113/OAB-DF) e outros, representando Cezar Wilson Martins da Rocha. 
1.8. Determinações/Recomendações/Orientações: não há.

Segunda Câmara

Francisco Cabral Correia

RAIMUNDO CARREIRO

PENSÃO CIVIL (PCIV)

Secretaria de Fiscalização de Pessoal (SEFIP).